【裁判字號】    98,交抗,1243
【裁判日期】    981224
【裁判案由】    聲明異議
【裁判全文】
臺灣高等法院臺中分院刑事裁定        98年度交抗字第1243號
抗  告  人
即受處分人  甲○○
上列抗告人因違反道路交通管理處罰條例案件，不服臺灣臺中地
方法院中華民國98年11月12日裁定（98年度交聲字第4172、4713
、4174、4175號）提起抗告，本院裁定如下：
    主  文
抗告駁回。
    理  由
一、抗告意旨略以：抗告人遭舉發之違規地點，該處外車道無標
    誌，導致連續違規，且內車道雖有標誌，因樹枝擋住標誌，
    故亦無從得知有速限警告及測速照相機，並附有違規地點警
    告標誌相片，及該路段路況之照片6張，請求撤銷原裁定云
    云。
二、按行車速度，依速限標誌或標線之規定，無速限標誌或標線
    者行車時速不得超過50公里，道路交通安全規則第93條第1
    項第1款訂有明文。又對於汽車駕駛人有行車速度超過規定
    之最高速限或低於規定之最低速限違規行為予以逕行舉發，
    採用固定或非固定式科學儀器取得證據資料證明者，於一般
    道路須至少於100公尺前，於高速公路、快速公路須至少於
    300公尺前，明顯標示之，道路交通管理處罰條例第7條之2
    第2項第9款、第3項亦定有明文。經查本件抗告人對於原裁
    定附表所載時、點之違規事實既不爭執，並有台中縣警察局
    交通隊員依規定所掣發之舉發單、交通部公路總局臺中監理
    所豐原監理站製作之違反道路交通管理事件裁決書及超速採
    證照片4紙在卷可稽，而抗告人上開違規行為係經固定式雷
    達測速照相儀器感應拍攝採證所得，且該測速照相儀器往北
    217公尺、往南185公尺處分別設置「速限60公里」及「前有
    測速照相」等固定式告示牌，亦有臺中縣警察局98年10月8
    日中縣警交字第0980070 815號函及抗告人提出之照片在卷
    可參。足證，原處分機關以科學儀器舉發抗告人超速行駛神
    岡鄉○○路段（雙向雷達）之違規行為，並無違反上開條例
    ，灼然甚明。至於抗告人一再以上開告示牌遭樹枝阻擋，標
    示不清云云置辯，惟本件違規地點係雙向四車道，且觀諸抗
    告人提出現場告示牌之照片，該告示牌豎立地點在雙向中間
    分隔島，分隔島上雖有樹木等植裁，然該圓形限速牌係白底
    紅邊黑字、直立式長方形告示牌則係黃底黑字，與分隔島之
    植裁之顏色有明顯異別，且分隔島上之植裁稀疏，尚非極端
    茂密而阻檔上開告示牌，抗告人上開辯稱與事證明顯不符，
    自無足採。原審法院據此駁回抗告人異議之裁定並無違誤，
    抗告人請求撤銷原裁定，於法無據，顯無理由，應予駁回。
三、據上論結，應依道路交通案件處理辦法第26條，刑事訴訟法
    第412條，裁定如主文。
中    華    民    國    98    年    12    月    24    日
            刑事第六庭    審判長法  官  李  文  雄
                                法  官  邱  顯  祥
                                法  官  林  靜  芬
以上正本證明與原本無異。
不得再抗告。
                                書記官  高  勳  楠
中    華    民    國    98    年    12    月    24    日


司法院資訊處製作；財團法人民間司法改革基金會備份。
